# 求助一个会计实务问题，关于员工集资款债转股的会计处理

提问人：HyperionGG 时间：2019-08-21 16:54:39
背景：公司向员工集资 3000 万元，计入其他应付款-员工集资款同时承诺员工未来这部分债权在未来投资机构投资时，可进行债转股，按照投资机构投资的估值折算股权，而且还额外赠送 1500 万股权比如 3 年后，某投资机构以 5 亿元的估值增资，则员工持股能占（3000+1500）/50000=9%的股权
那么对于 3000 万集资款，债转股的时候没问题，借其他应付款，贷实收资本/资本公积
问题：这 1500 万赠送部分，如何进行会计处理？
我认为应该属于类似股权激励计划，借方需计入管理费用/成本等科目，贷方资本公积
企业认为这部分赠送的 1500 万股权，实控人会拿出 1500 万真金白银投入公司，属于实控人和职工之间的交易，不应该计入公司的成本费用但是我认为这样做有虚增企业净资产的嫌疑，实控人只需做出承诺，就可以一方借其他应收款，另外一方贷资本公积，岂不是随意操纵净资产的金额？

回答人：chenyiwei
由于只有员工才能享受该 1500 万元的额外赠送出资款，虽然这是实控人与员工之间的交易，但公司仍应在实控人实际投入该 1500 万元时，确认职工薪酬和资本公积，相当于实控人为公司代付了 1500 万元的职工薪酬费用。即：借：管理费用 1500 ，贷：应付职工薪酬 1500 ；借：应付职工薪酬1500 ，贷：资本公积——资本溢价 1500 。